# 股改之前不用计算每股收益的文件？

提问人：zhongzhao433 时间：2012-03-14 17:54:22
股改之前不用计算每股收益的文件？我记得好像证监会对此有个解释，有限公司时不用计算每股收益，但是不知道是那个文件？

回答人：chenyiwei
这个没有正式的书面文件，仅仅是在 2011 年 10 月下旬左右证监会发行监管部审核二处常军胜处长在与部分证券资格会计师事务所的合伙人座谈时，透露出的政策把握口径信息。由于发行部只负责审核主板和中小板的IPO申请，因此这一点不适用于创业板IPO申请人。